【裁判字號】    95,訴,460
【裁判日期】    950516
【裁判案由】    偽造文書
【裁判全文】
臺灣臺中地方法院刑事判決               95年度訴字第460號
公  訴  人  台灣台中地方法院檢察署檢察官
被      告  乙○○
上列被告因偽造文書案件，經檢察官提起公訴（九十五年度偵字
五一三號），本院判決如下：
    主    文
乙○○共同行使偽造私文書，足以生損害於公眾及他人，累犯，
處有期徒刑陸月，如易科罰金，以參佰元折算壹日。
偽造之財團法人私立中國醫藥學院附設醫院民國九十年十月十七
日申請聘僱家庭外籍監護工專用診斷證明書及巴氏量表上偽造「
財團法人私立中國醫藥學院附設醫院診斷書用章」之印文貳枚、
「林正介」、「林正介診斷書用章」之印文各壹枚、「醫師邱宗
朗１０４１」之印文拾玖枚，均沒收。
    犯罪事實
一、乙○○係立成人才仲介有限公司國外部選工經理人，曾因違
    反就業服務法案件，經台灣高等法院台中分院判處有期徒刑
    三月，於民國九十年九月四日易科罰金執行完畢。仍不知悔
    改，明知丙○○之婆婆即受照顧人張李梅之身體狀況，不符
    合行政院勞工委員會申請家庭外籍監護工之資格，竟接受不
    知情之丙○○委託（丙○○業經檢察官為不起訴處分），以
    新台幣（下同）三萬元之代價，辦理聘僱家庭外籍監護工照
    顧張李梅之申請事宜，而與不詳姓名成年人基於犯意之聯絡
    ，先於九十年十月十七日，帶同張李梅至中國醫藥學院附設
    醫院（現更名為中國醫藥大學附設醫院）就診，並提供張李
    梅之年籍資料予該不詳姓名成年人，由該不詳姓名成年人於
    不詳地點偽造財團法人私立中國醫藥學院附設醫院九十年十
    月十七日雇主申請聘僱家庭外籍監護工專用診斷證明書及巴
    氏量表，記載張李梅罹患嚴重骨質疏鬆症、老年癡呆症，意
    識不清，有老化癡呆，骨質嚴重疏鬆老化，行動困難，無法
    自理生活，須仰賴他人養護，須長期門診等資料，且偽造「
    財團法人私立中國醫藥學院附設醫院診斷書用章」之印文二
    枚、「林正介」、「林正介診斷書用章」之印文各一枚、「
    醫師邱宗朗１０４１」之印文十九枚，在該診斷證明書及巴
    氏量表上，交予乙○○指示不知情之江家瑜填寫雇主聘僱外
    籍勞工申請表，再由乙○○於九十年十一月二十日（雇主聘
    僱外籍勞工申請表填載日期為九十年十月三十日，行政院勞
    工委員會收件日期為九十年十一月二十日），以雇主丙○○
    名義，持向行政院勞工委員會申請聘僱家庭外籍監護工而行
    使之，足以生損害於行政院勞工委員會審核聘僱家庭外籍監
    護工之正確性及財團法人私立中國醫藥學院附設醫院暨林正
    介、邱宗朗。
二、案經行政院勞工委員會函送台灣台中地方法院檢察署檢察官
    偵查起訴。
    理    由
一、訊據被告乙○○否認偽造文書犯行，辯稱伊為立成人才仲介
    有限公司國外部選工經理人，丙○○申請聘僱外勞雖係伊所
    接洽，並向丙○○收取三萬元手續費，但雇主申請聘僱家庭
    外籍監護工專用診斷證明書及巴氏量表，係丙○○於申請前
    約十日交予伊，伊不知該診斷證明書及巴氏量表係偽造云云
    。惟查僱主丙○○於九十年十一月二十日（雇主聘僱外籍勞
    工申請表填載日期為九十年十月三十日，行政院勞工委員會
    收件日期為九十年十一月二十日），向行政院勞工委員會申
    請聘僱家庭外籍監護工，所附財團法人私立中國醫藥學院附
    設醫院九十年十月十七日雇主申請聘僱家庭外籍監護工專用
    診斷證明書及巴氏量表，係屬偽造（張李梅之病歷記載其於
    九十年十月十七日就診，係診斷為頭痛、失眠，與該偽造之
    診斷證明書所載內容不符，且該偽造之診斷證明書非邱琮朗
    醫師本人字跡），有中國醫藥大學附設醫院九十三年七月二
    十日院業字第九三０七二五三八號、九十四年五月二十五日
    院業字第０九四０五０一九三０號函及張李梅之病歷影本在
    卷可稽。證人丙○○於偵查中並證稱伊係委託立成人才仲介
    有限公司乙○○辦理申請家庭外籍監護工事宜，乙○○收費
    三萬元，伊僅交付戶口名簿、身分證，沒有交付診斷證明書
    及巴氏量表，伊記得九十年十月十七日係乙○○帶伊婆婆去
    醫院健診，有向伊要伊婆婆健保卡，行政院勞工委員會發函
    給伊，表示九十年十月十七日伊婆婆沒有去中國醫藥學院附
    設醫院就診，伊將文件交給乙○○，乙○○說會幫伊提起訴
    願，開庭前乙○○向伊說檢察官問話都說不知道，其會幫伊
    處理等語；復在本院審理時證稱九十年十月十七日係乙○○
    來帶張李梅至中國醫藥學院附設醫院看病，並向伊拿張李梅
    健保卡，家人沒有陪同前往，雇主申請聘僱家庭外籍監護工
    專用診斷證明書及巴氏量表不是伊交給乙○○，伊之前也沒
    有看過，乙○○向伊收取三萬元酬勞，伊交身分證給乙○○
    等語；證人江家瑜於偵查中亦證稱伊係立成人才仲介有限公
    司職員，直屬主管乙○○，丙○○申請本件外籍監護工資料
    係伊填寫，乙○○要伊填寫資料時即有此診斷證明書，伊填
    好資料後交給乙○○等語。參以行政院勞工委員會移送丙○
    ○涉嫌偽造文書部分，經檢察官偵查後，業於九十四年五月
    三十一日，以九十四年偵字第二六一六號為不起訴處分，及
    被告受託辦理本件申請外籍監護工收費高達三萬元，益徵本
    件申請外籍監護工所附偽造之財團法人私立中國醫藥學院附
    設醫院九十年十月十七日雇主申請聘僱家庭外籍監護工專用
    診斷證明書及巴氏量表，確係被告透過不詳姓名成年人所偽
    造，而提供予行政院勞工委員會，被告所辯無非飾卸之詞，
    不足採信，其犯行已堪認定。至被告所提證人丙○○簽立之
    客戶服務查詢表「申請外籍勞工之文件資料：申請人／被照
    護人身分證正反面影本及戶口名簿影本及診斷證明書皆由本
    人提供」部分，固勾選「是」，然該客戶服務查詢表係九十
    三年所簽立，證人丙○○在本院審理時復證稱該查詢表係乙
    ○○有一天突然進來要伊簽名，叫伊如何填，伊即如何填等
    語，且與本院認定之上揭事實不符，尚不能作為有利被告之
    認定，併予敘明。
二、核被告所為，係犯刑法第二百十六條、第二百十條之行使偽
    造私文書罪。被告與不詳姓名成年人間，有犯意聯絡及行為
    分擔，為共同正犯。而偽造「財團法人私立中國醫藥學院附
    設醫院診斷書用章」、「林正介」、「林正介診斷書用章」
    、「醫師邱宗朗１０４１」之印文，係偽造私文書之階段行
    為；另偽造私文書之低度行為，復為行使之高度行為所吸收
    ，均不另論罪。又被告曾因違反就業服務法案件，經台灣高
    等法院台中分院判處有期徒刑三月，於九十年九月四日易科
    罰金執行完畢（見卷附台灣高等法院被告前案紀錄表），五
    年以內再犯有期徒刑以上之本罪，為累犯，應依法加重其刑
    。爰審酌被告已有妨害婚姻、違反就業服務法前科，仍不知
    悔改，偽造雇主申請聘僱家庭外籍監護工專用診斷證明書、
    巴氏量表，持向行政院勞工委員會申請聘僱家庭外籍監護工
    ，危害該委員會審核聘僱家庭外籍監護工之正確性，及其犯
    罪動機、目的、手段、犯罪後態度等一切情狀，處以如主文
    所示之刑，並諭知易科罰金之折算標準。偽造之財團法人私
    立中國醫藥學院附設醫院九十年十月十七日申請聘僱家庭外
    籍監護工專用診斷證明書及巴氏量表上偽造「財團法人私立
    中國醫藥學院附設醫院診斷書用章」之印文二枚、「林正介
    」、「林正介診斷書用章」之印文各一枚、「醫師邱宗朗１
    ０４１」之印文十九枚，均應依刑法第二百十九條規定宣告
    沒收。
據上論斷，應依刑事訴訟法第二百九十九條第一項前段，刑法第
二十八條、第二百十六條、第二百十條、第四十七條、第四十一
條第一項前段、第二百十九條，罰金罰鍰提高標準條例第二條，
判決如主文。
本案經檢察官甲○○到庭執行職務。
中    華    民    國    95    年     5    月    16    日
                  台灣台中地方法院刑事第八庭
                        審判長法  官  朱光國
                              法  官  洪俊誠
                              法  官  鍾堯航
上正本證明與原本無異。
如不服本判決，應於送達後十日內向本院提出上訴狀（須附繕本
），上訴於台灣高等法院台中分院。
                              書記官  葉泰濃
中    華    民    國    95    年     5    月    16    日
附錄本案論罪科刑法條全文
刑法第二百十條：
偽造、變造私文書，足以生損害於公眾或他人者，處五年以下有
期徒刑。
刑法第二百十六條：
行使第二百十條至第二百十五條之文書者，依偽造、變造文書或
登載不實事項或使登載不實事項之規定處斷。


司法院資訊處製作；財團法人民間司法改革基金會備份。
